臺灣新北地方法院民事裁定
110年度監宣字第1034號
聲  請  人  張玉玲  


            沈建樞  


相  對  人  沈洪春  



上列當事人間請求准許處分受監護宣告人之財產事件，本院裁定
如下：
    主  文
一、許可聲請人處分相對人沈洪春（男，民國00年0月00日生，
    身分證統一編號：Z000000000號）就其所有如附表所示之不
    動產，所得金額應全數存入受監護宣告人沈洪春之金融帳戶
    。
二、聲請程序費用新臺幣壹仟元由受監護宣告之人沈洪春之財產
    負擔。  
    理  由
一、本件聲請意旨略以：聲請人張玉玲為相對人之弟媳、聲請人
    沈建樞為相對人之侄子，相對人前經鈞院以101年度輔宣字
    第12號裁定宣告為受監護宣告人，並選定聲請人張玉玲為相
    對人之監護人、聲請人沈建樞為會同開具財產清冊之人。由
    於相對人弟弟沈能鈿自身尚有房貸需繳納，已無力支應相對
    人之相關照護費用，故聲請人希望出售相對人所有如附表所
    示不動產，並以賣得價金作為日後僱請外傭看護費用及生活
    醫療費用。為此，聲請人爰依法聲請鈞院許可聲請人處分相
    對人如附表所示之不動產等語。
二、按監護人對於受監護人之財產，非為受監護人之利益，不得
    使用、代為或同意處分。監護人為下列行為，非經法院許可
    ，不生效力：(一)代理受監護人購置或處分不動產。(二)代
    理受監護人，就供其居住之建築物或其基地出租、供他人使
    用或終止租賃。監護人不得以受監護人之財產為投資。但購
    買公債、國庫券、中央銀行儲蓄券、金融債券、可轉讓定期
    存單、金融機構承兌匯票或保證商業本票，不在此限，民法
    第1101條定有明文。又上開規定，依民法第1113條之規定，
    準用於成年人之監護。
三、經查，聲請人張玉玲主張其為受監護宣告人沈洪春之弟媳、
    聲請人沈建樞主張其為受監護宣告人沈洪春之侄子，沈洪春
    前經本院以101年度輔宣字第12號裁定宣告為受監護宣告人
    ，其後聲請人張玉玲並經本院101年度輔宣字第12號裁定選
    定為相對人之監護人、聲請人沈建樞經本院101年度輔宣字
    第12號裁定選定為相對人之會同開具財產清冊之人等情，經
    本院依職權調取本院101年度輔宣字第12號監護宣告事件卷
    宗核閱無訛，堪予認定。
四、又查，聲請人主張相對人弟弟沈能鈿自身尚有房貸需繳納，
    已無力支應相對人之相關照護費用，故希望出售相對人所有
    如附表所示不動產，並以賣得價金作為日後僱請外傭看護費
    用及生活醫療費用等情，業據聲請人提出土地登記第一類謄
    本、全國財產稅總歸戶財產查詢清單、最近親屬同意書、看
    護工勞動契約影本、幫傭/看護工人薪資明細表影本等件可
    稽，堪予認定。又此等事宜並無不利於受監護宣告人沈洪春
    之情形，足認符合受監護宣告人之利益，是聲請人聲請本院
    許可由其處分受監護宣告人沈洪春就其所有如附表所示之不
    動產，於法自無不合，應予准許，並命聲請人於代為處分後
    所得價款應全數存入相對人帳戶，以維其權益。。
五、末按監護人應以善良管理人之注意，執行監護職務。又監護
    人於執行監護職務時，因故意或過失，致生損害於受監護宣
    告之人者，應負賠償之責。且法院於必要時，得命監護人提
    出監護事務之報告、財產清冊或結算書，檢查監護事務或受
    監護人之財產狀況。民法第1113條準用同法第1100條、第11
    09條第1項、第1103條第2項規定均有明示。準此，本件聲請
    人張玉玲即監護人於辦理受監護宣告之人之財產處分後應妥
    適為相對人管理所得價金，以保障其權利，併予敘明。
六、依家事事件法第164條第2項，裁定如主文。
中    華    民    國   111    年     1    月    13    日
                   家事法庭     法  官  陳嘉宏
以上正本係照原本作成。
如對本裁定抗告須於裁定送達後10日內向本院提出抗告狀，並繳
納抗告費新臺幣1,000元。
中　　華　　民　　國　 111　　年　　 1　　月　　13　　日
                                書記官  蔡華娟

※ 附表：
受監護宣告人沈洪春之不動產    不動產標示 種類 面積（平方公尺） 權利範圍 新竹縣○○鄉○○段○○○○段000000000地號 土地 2037 全部 新竹縣○○鄉○○段○○○○段000000000地號 土地 1366 全部